臺灣高等法院刑事判決　　　　　　　　　　　　　九十三年度上易字第一七六六號
　　上　訴　人
　　即　被　告　丙○○
右上訴人因竊盜等案件，不服臺灣板橋地方法院九十二年度易字第二六二九號，中華
民國九十三年九月二十四日第一審判決（起訴案號：臺灣板橋地方法院檢察署九十二
【原審判決誤載為九十三年】年度偵字第七八五一號，移送併辦案號：九十二年偵字
第一五二一三號），提起上訴，本院判決如左：
    主  文
上訴駁回。
    事  實
一、丙○○曾於民國（下同）八十三年間因違反肅清煙毒條例案件，經臺灣臺北地方
    法院八十三年度訴字第一○三六號判決有期徒刑三年三月，丙○○上訴後，經本
    院八十三年度上訴字第三五八○號判決駁回上訴確定，於八十七年十二月七日縮
    刑期滿執行完畢。丙○○竟不知悔改，萌生為自己不法所有之意圖，基於竊盜概
    括犯意，為下列竊盜犯行：
(一)、丙○○於九十二年二月間，曾受丁○○委託，修理車號ＡＸＭ─七七七號機車，
    因此知悉丁○○將機車停放於臺北縣三重市○○路與五華街口附近，乃於九十二
    年三月二十五日某時起至三月二十六日晚間六時三十分許前之某時段，在臺北縣
    三重市○○路與五華街口，以不詳方式竊取丁○○所有車號ＡＸＭ─七七七號重
    型機車，得手後供己騎用。復於九十二年四月八日下午四時許，在臺北縣三重市
    ○○○路二一二號樓下，出借與不知情之林家榮使用。九十二年四月十日下午三
    時三十分許，林家榮騎乘上開機車行經臺北市○○○路與八德路口時，為警攔查
    ，始循線查知上情。
(二)、九十二年八月六月晚間八時許，丙○○在臺北縣三重市○○街三七七號前，見甲○○所有車號Ｆ三八─八一三號機車無人看守，遂萌生為自己不法所有之意圖，
    及承前竊盜之概括犯意，持自有金屬製可對人體造成傷害之螺絲起子刀一把，插
    入該機車之鑰匙孔而發動竊取之，得手後將之停放於臺北縣蘆洲市○○街三二巷
    四七號前。
(三)、九十二年八月六日晚間十時許，在臺北縣三重市○○路○段一四四巷口，丙○○
    見乙○○所有車號Ｆ三七─九○六號機車無人看守，遂基於為自己不法所有之意
    圖，並承前竊盜之概括犯意，以同前之螺絲起子刀一把，插入乙○○所有車號Ｆ
    三七─九○六號機車之鑰匙孔內，發動該車而竊取之。得手後，將之停放於臺北
    縣蘆洲市○○街三二巷四七號前。丙○○嗣於九十二年八月七日晚間十時二十分
    許，持前開螺絲起子刀一把，至臺北縣蘆洲市○○路三二巷四七號與五五號中庭
    ，開啟車號Ｆ三八─八一三號機車時，為警當場查獲，並扣得上揭螺絲起子刀一
    把。
二、案經丁○○訴由臺北市政府警察局中山分局報請臺灣板橋地方法院檢察署檢察官
    偵查起訴，暨移送併辦。
    理  由
一、得心證之理由：
(一)、竊盜告訴人丁○○所有、車號ＡＸＭ─－七七七號機車部分：
  １、上訴人即被告丙○○固坦承曾於九十二年二月間，修復告訴人丁○○所有車號
      ＡＸＭ─七七七號機車，且於九十二年四月八日下午約四時許，將該車出借與
      林家榮使用等情（見偵字第七八五一號卷第六頁反面、第七頁九十二年四月十
      日警詢筆錄）。惟被告於警詢、檢察官訊問時辯稱；伊於九十二年二月間修復
      該車交還與告訴人丁○○後，九十二年二月中旬，親至告訴人丁○○工作位於
      臺北縣三重市○○街之工廠附近，由告訴人丁○○將該車鑰匙二支交與伊牽回
      修理，然伊於九十二年農曆過年前離職，一直找不到告訴人，因此才無法還車
      ，伊一直至農曆過年期間，都還有騎這部機車云云（見同前偵查卷第七頁九十
      二年四月十日警詢筆錄、第四十頁九十二年四月二十八日訊問筆錄、第五十七
      頁反面九十二年五月十四日訊問筆錄、原審卷第一八一頁、一八二頁）。
  ２、告訴人丁○○向警察報案機車失竊，嗣由警查獲證人林家榮使用該車，業據被
      告、告訴人丁○○、證人林家榮指證明確（見同前偵查卷第六頁反面至第七頁
      ；第八頁至第九頁），並有車輛竊盜、車牌失竊資料個別查詢報表（見同前偵
      查卷第十四頁）查詢車輛認可資料（見同前偵查卷第十二頁）、臺北市政府警
      察局中山分局贓物認領保管收據（見同前偵查卷第十三頁）各一件、臺北縣警
      察局車輛失竊車牌遺失尋獲電腦輸入單影本一件（見九二年偵字第一五二一三
      號第二十二至二十三頁）附卷可稽。而告訴人丁○○於偵審中指證：伊所有之
      車號ＡＸＭ─七七七號機車，因引擎故障，請被告修理後，交還與伊，伊於九
      十二年三月二十五日還有騎用該車，然於九十二年三月二十六日發現停放在臺
      北縣三重市○○路與五華街口，車號ＡＸＭ─七七七之機車遭竊，於是至臺北
      縣政府警察局三重分局慈福派出所報案。警方覓得上揭機車時所扣得之機車鑰
      匙，非伊所有，伊在尋得機車後，以原有機車鑰匙一支，亦無法發動該車等語
      （見前偵查卷第十頁九十二年四月十日警詢筆錄、第三十九頁反面九十二年四
      月二十八日訊問筆錄、原審九十三年八月十一日審判筆錄）；而被告提出之機
      車鑰匙二支與扣案由證人林家榮持有之機車鑰匙一支相同，告訴人丁○○之機
      車鑰匙一支與被告提出之機車鑰匙一支不相同，業據檢察官勘驗明確，載明筆
      錄（見前偵查卷第五四頁反面九十二年五月八日訊問筆錄）。倘被告取得告訴
      人丁○○同意而再度修理該機車，何以告訴人丁○○持有之鑰匙，無法發動該
      機車。因此，告訴人即證人丁○○指證遭被告竊取上開機車，應堪信實。
  ３、被告自白曾修復告訴人丁○○所有之前開機車後，又於九十二年二月中旬，至
      告訴人位於臺北縣三重市○○街附近之工廠，發動該機車而置於己力占有之下
      等語（見同前偵查卷第七頁九十二年四月十日警詢筆錄）；證人林家榮坦認：
      被告將該車出借與伊作為上、下班通勤使用等語（見同前偵查卷第八頁、第九
      頁九十二年四月十日警詢筆錄、第二十八頁，九十二年四月十一日訊問筆錄）
      ，此與被告自承出借該車之情節相符。被告既未先取得告訴人丁○○同意或授
      權，卻擅自出借該車與證人林家榮，顯見被告對該車具不法所有之意圖。
  ４、被告所辯不足採信之理由：
    (1)、被告辯稱渠於九十二年二月間尚有使用告訴人丁○○所有之上開機車，並提
        出證人即其女友林如、及其九十二年三月十四日遭警取締交通違規之通知
        單影本一件為證。然查，證人林如雖於檢察官訊問時證言：伊見被告於過
        年期間有騎上開機車云云（見同前偵查卷第五十七頁反面九十二年五月十四
        日訊問筆錄）；證人林秋銘（與林如為姐弟關係）亦證言；九十二年三月
        間有看過一臺車號七七七之機車停在被告住處樓下云云。惟此與告訴人丁○○前揭證言：伊於九十二年三月二十五日還有騎乘該車一詞相悖，而上開二
        位證人復與被告關係親密，證言難免偏頗而不可採信。至前開交通違規通知
        單影本一件（見同前偵查卷第六十頁），違規事實係行人未依規定穿越車道
        ，且證人警察張忠榮亦證稱：本件係行人違規（見同前偵查卷第六十二頁反
        面九十二年五月二十日訊問筆錄）。又該違規單所載之法條道路交通管理處
        罰條例第七十八條第三款亦係處罰行人違規之規定，被告辯稱伊於九十二年
        三月十四日騎該機車遭警取締一節，自無足採，無從證明被告曾於九十二年
        三月二十五日以前即有騎用該車。
   (2)、又被告辯稱：渠曾於九十二年二月間受告訴人丁○○委託修理該車，同年二
       月中旬修復還車後，又第二次接受告訴人丁○○委託修車，伊第二次修理前
       向告訴人丁○○牽車時，有證人柯明輝、王明堂在場可證云云（見同前偵查
       卷第四十頁九十二年四月二十八日訊問筆錄）。
     Ａ、惟證人柯明輝及王明堂於偵查及原審係證稱：伊等見到被告將前揭機車牽
         回告訴人丁○○任職之公司，不是牽走（見前偵查卷第四十四頁、第四十
         五頁九十二年五月六日訊問筆錄、證人柯明輝於原審九十三年八月十八日
         審判筆錄），因此，被告辯稱告訴人丁○○第二次委請渠修車一節，應非
         事實。
     Ｂ、被告嗣改稱：第二次修車，係伊與證人林秋銘一同至證人柯明輝住處取車
         云云（見台灣板橋地方法院九十三年八月十八日審判筆錄）。惟證人林秋
         銘於原審證稱：伊曾與被告至橋下牽機車，不是至證人柯明輝住處取車等
         語（見台灣板橋地方法院九十三年八月十八日審判筆錄），與被告辯詞不
         符。因此，被告此部分所辯與前開事證有悖，不足採信。
(二)、被告竊盜被害人甲○○所有車號Ｆ三八─八一三號機車，與被害人乙○○所有車
    號Ｆ三七─九○六號機車部分：
  １、被告於偵查及原審坦承曾持客觀上可供兇器使用之螺絲起子刀一把，於九十二
      年八月六日晚間八時許，在臺北縣三重市○○街三七七號前竊取被害人甲○○
      所有、車號Ｆ三八─八一三號機車得手；復於九十二年八月六日晚間十時許，
      在臺北縣三重市○○路○段一四四巷口，竊取被害人乙○○所有、車號Ｆ三七
      ─九○六機車得手（見臺灣板橋地方法院檢察署九十二年度偵字第一五二一三
      號卷第四頁反面、第五頁九十二年八月七日警詢筆錄、第三十一頁反面九十二
      年八月八日訊問筆錄、原審九十二年十一月十日、九十三年三月三十一日準備
      程序筆錄）。是被告於偵訊及原審多次自白持扣案具有殺傷力之螺絲起子刀一
      把，竊取車號Ｆ三八─八一三號、Ｆ三七─九○六號機車。
  ２、被害人甲○○所有車號Ｆ三八─八一三號機車於九十二年八月六日在臺北縣三
      重市○○街三七七號前失竊；被害人乙○○所有車號Ｆ三七─九○六號機車於
      臺北縣三重市○○路附近失竊一情，分據被害人甲○○、乙○○於警詢時指證
      明確（見同前偵查卷第七頁九十二年八月七日警詢筆錄、第五頁九十二年八月
      七日警詢筆錄），並有車輛竊盜、車牌失竊資料個別查詢表─查詢車輛認可資
      料二件（見九十二年偵字第一五二一三號第二十至二十一頁）、臺北縣政府警
      察局車輛失竊電腦輸入單二件（見九十二年偵字第一五二一三號第二十二至二
      十三頁）在卷可考；而扣案螺絲起子刀一把（見本院九十三年上易字第一七六
      六號第三頁）、上開被害人甲○○、乙○○失竊之機車，係在被告位於臺北縣
      蘆洲市○○路三二巷四七號與五五號中庭內查獲，業據被告於警詢時供承明確
      （見同前偵卷第四頁反面九十二年八月七日警詢筆錄），並有搜索扣押筆錄一
      件在卷可稽。足見被告前開竊車之自白，與事實相符。
  ３、被告於本院審理時先承認此部分竊盜犯行，繼又翻稱：渠未竊取上揭二臺機車
      ，是友人「阿狗」把機車騎到渠住處樓下，要渠幫忙修理云云。其於原審稱：
      幫忙換車牌云云（台灣板橋地方法院九十三年三月十一日準備程序筆錄、九十
      三年八月十一日、八月十八日審判筆錄），先後供述不一，且被告未能提出「
      阿狗」之真實姓名年籍，此部分辯解亦與前開事證有悖，不足採信。
  綜上所述，本案事證明確，被告犯行洵堪認定。
二、被告丙○○竊取被害人丁○○所有前開機車得手，核其所為，係犯刑法第三百二
    十條一項之竊盜罪；又其持客觀上可供兇器使用之螺絲起子刀一把，先後竊得被
    害人甲○○、乙○○所有之機車，核其所為，係犯刑法第三百二十一條第一項第
    三款之攜帶兇器竊盜罪。其先後三次竊盜犯行，時間緊接，又犯構成要件相同之
    罪，顯係基於概括犯意反覆為之，應論以連續犯之裁判上一罪，從較重之攜帶兇
    器竊盜罪處斷，並加重其刑。公訴人雖僅就被告竊盜被害人丁○○所有前開機車
    起訴，惟被告竊取被害人甲○○、乙○○所有機車部分，與起訴部分，具有連續
    犯之裁判上一罪關係，本院自應併予審理。再被告曾於八十三年間因違反肅清煙
    毒條例案件，經臺灣臺北地方法院八十三年度訴字第一○三六號判決有期徒刑三
    年三月，被告上訴後，經本院八十三年度上訴字第三五八○號判決駁回上訴確定
    ，於八十七年十二月七日縮刑期滿執行完畢，有本院被告全國前案紀錄表一件在
    卷可稽，其於受有期徒刑執行完畢後五年以內，再犯本件之罪，為累犯，應加重
    其刑，前述刑之加重有二原因，依刑法第七十條規定，遞加之。
三、原審審酌被告犯罪動機、目的、手段、犯罪次數、竊得財物之價值、對社會治安
    造成危害程度、及其犯罪後未能坦承犯行，多次翻異供詞，以圖卸責等一切情狀
    ，適用刑法第五十六條、第三百二十一條第一項第三款、第四十七條，判決被告
    有期徒刑一年，扣案之螺絲起子刀一把，在被告處查獲，應屬被告所有供犯本件
    竊盜所用之物，依刑法第三十八條第一項第二款之規定宣告沒收，經核並無不合
    。
四、被告提起上訴，仍執陳詞，否認犯罪，核無理由，應予駁回。
據上論斷，應依刑事訴訟法第三百六十八條，判決如主文。
本案經檢察官李進誠到庭執行職務。
中　　　華　　　民　　　國　　九十三　　年　　 十二 　　月　　　一　　　日
                            台灣高等法院刑事第三庭
                                  審判長法  官  張  連  財
                                        法  官  周  占  春
                                        法  官  林  明  俊
右正本證明與原本無異。
不得上訴。
                                        書記官  蕭  進  忠
中　　　華　　　民　　　國　　九十三　　年　　 十二 　　月　　　二　　　日
附錄：本判決論罪科刑法條全文
刑法第三百二十一條第一項第三款
犯竊盜罪而有左列情形之一者，處六月以上、五年以下有期徒刑：
三  攜帶兇器而犯之者。
